臺灣桃園地方法院刑事判決
111年度交易字第374號
公  訴  人  臺灣桃園地方檢察署檢察官
被      告  徐聖忠


上列被告因過失傷害案件，經檢察官聲請簡易判決處刑（111年
度調偵字第542號），本院簡易庭認不宜以簡易判決處刑，移送
適用通常訴訟程序審理，判決如下：
    主  文
本件公訴不受理。
    理  由
一、公訴意旨如聲請簡易判決處刑書所載（如附件）。
二、按告訴乃論之罪，告訴人於第一審辯論終結前得撤回其告訴
    ；告訴經撤回者，應諭知不受理之判決；不受理之判決，得
    不經言詞辯論為之，刑事訴訟法第238條第1項、第303條第3
    款、第307條分別定有明文。查本件告訴人黃李秀美告訴被
    告徐聖忠過失傷害案件，起訴書認被告係觸犯刑法第284條
    前段之罪，依刑法第287條前段規定，須告訴乃論。茲據告
    訴人具狀撤回告訴，此有刑事撤回告訴狀在卷可按，依照首
    開說明，本件爰不經言詞辯論，逕諭知不受理之判決。
三、依刑事訴訟法第452條、第284條之1 、第303條第3款、第30
    7條，判決如主文。
中　　華　　民　　國　　111 　年　　6 　　月　　1 　　日
                        刑事第二庭法  官  劉家祥
以上正本證明與原本無異。
如不服本判決應於收受判決後20日內向本院提出上訴書狀，並應
敘述具體理由。其未敘述上訴理由者，應於上訴期間屆滿後20日
內向本院補提理由書(均須按他造當事人之人數附繕本)「切勿逕
送上級法院」。 
    　　　　　　　　　　　　　　　書記官　劉霜潔
中　　華　　民　　國　　111 　年　　6 　　月　　1 　　日
附件：
臺灣桃園地方檢察署檢察官聲請簡易判決處刑書　
                                    111年度調偵字第542號
　　被　　　告　徐聖忠　男　80歲（民國00年0月00日生）
　　　　　　　　　　　　住桃園市○○區○○路0段000號
　　　　　　　　　　　　國民身分證統一編號：Z000000000號
上列被告因過失傷害案件，業經偵查終結，認宜聲請以簡易判決
處刑，茲將犯罪事實及證據並所犯法條分敘如下：
　　　　犯罪事實
一、徐聖忠於民國110年5月6日上午9時許，駕駛車牌號碼000-00
    00號自用小客車，沿國道一號下新屋交流道進入桃園市平鎮
    區民族路往中壢區方向行駛，途經桃園市平鎮區民族路2段3
    09巷口附近時，本應注意車輛變換車道時，應先顯示方向燈
    或手勢，且車輛行駛時，應注意兩車並行之間隔，並隨時採
    取必要之安全措施，適有黃李秀美騎乘車牌號碼000-000號
    普通重型機車，沿桃園市平鎮區民族路2段往中壢方向駛至
    徐聖忠駕駛車輛之左側，兩車發生擦撞，致黃李秀美受有肝
    臟中度撕裂傷、右手第五掌骨閉鎖性骨折、四肢多處鈍挫傷
    等傷害。
二、案經黃李秀美訴由桃園市政府警察局平鎮分局報告偵辦。
 　　　 證據並所犯法條
一、詢據被告徐聖忠矢口否認有何過失傷害犯行，辯稱：伊當時
    後照鏡看不到斜後方車輛，所以發生碰撞等語。上揭犯罪事
    實，業據告訴人黃李秀美指述屬實，且有道路交通事故現場
    圖、道路交通事故調查報告表㈠㈡、車號查詢汽車車籍資料、
    車號查詢機車車籍資料、證號查詢汽車駕駛人資料、聯新國
    際醫院診斷證明書各1份、現場及車損照片16張及監視器錄
    影暨行車紀錄器畫面照片7張、錄影光碟1片等在卷可稽。按
    行車變換車道時，應先顯示方向燈光或手勢，且行駛時應注
    意兩車並行之間隔，並採取必要安全措施，道路交通安全規
    則第91條第1項第6款及第94條第3項分別定有明文，被告應
    注意及此，而依上開當時路況，並無不能注意之情事，竟疏
    於注意貿然變換車道以致肇事，自有過失行為，且其行為與
    告訴人所受傷害結果間，衡之社會一般通念，顯有相當因果
    關係，被告犯嫌自堪認定。
二、核被告所為，係犯刑法第284條前段過失傷害罪嫌。又其向
    警坦承肇事而自首，有自首情形紀錄表附卷為憑，請依刑法
    第62條規定減輕其刑。
三、依刑事訴訟法第451條第1項聲請逕以簡易判決處刑。
　　此　　致
臺灣桃園地方法院
中　　華　　民　　國　  111　　年　　3 　 月　　27　　日
　　　　　　　　　　　 　　    檢 察 官 楊挺宏 
本件證明與原本無異
中　　華　　民　　國　  111　　年　　3 　 月　　31　　日
　　　　　　　　　　　 　　    書 記 官 李純慧 
附記事項：
本件係依刑事訴訟法簡易程序辦理，法院簡易庭得不傳喚被告、
輔佐人、告訴人、告發人等出庭即以簡易判決處刑；被告、被害
人、告訴人等對告訴乃論案件如已達成民事和解而要撤回告訴或
對非告訴乃論案件認有受傳喚到庭陳述意見之必要時，請即另以
書狀向簡易法庭陳述或請求傳訊。 
參考法條：
刑法第284條
因過失傷害人者，處 1 年以下有期徒刑、拘役或 10 萬元以下
罰金；致重傷者，處 3 年以下有期徒刑、拘役或 30 萬元以下
罰金。